【裁判字號】    97,易,1703
【裁判日期】    971020
【裁判案由】    違反毒品危害防制條例
【裁判全文】
臺灣彰化地方法院刑事判決              97年度易字第1703號
公  訴  人  臺灣彰化地方法院檢察署檢察官
被      告  甲○○
上列被告因違反毒品危害防制條例案件，經檢察官聲請簡易判決
處刑（97年度毒偵字第2992號），本院員林簡易庭認不宜逕以簡
易判決處刑（97年度員簡字第530號），移由本院改依通常程序
審理，本院判決如下：
    主  文
甲○○施用第二級毒品，累犯，處有期徒刑陸月，如易科罰金，
以新臺幣壹仟元折算壹日。
    事  實
一、甲○○前於民國87年間因施用毒品案件，經本院以87年度毒
    聲字第555號裁定送勒戒處所觀察、勒戒後，認無繼續施用
    毒品之傾向，於87年8月5日觀察勒戒執行完畢釋放，且經臺
    灣彰化地方法院檢察署檢察官以87年度偵字第6231號為不起
    訴處分確定，復於前揭觀察勒戒執行完畢釋放5年內之88年
    間某日起至93年3月31日前3日某時止，連續施用安非他命多
    次，經本院以93年度斗簡字第242號判決判處有期徒刑6月確
    定，並於93年8月26日易科罰金執行完畢；又因施用第二級
    毒品案件，再經本院以95年度易字第639號判決判處有期徒
    刑6 月確定，並於95年12月14日以易科罰金執行完畢；復因
    施用第二級毒品案件及贓物案件，經本院分別以95年度易字
    第1205號及95年度訴字第1593號判決各判處有期徒刑8月、4
    月確定，再經本院以96年度聲減字第2015號刑事裁定各減刑
    為有期徒刑4月及2月確定，應執行有期徒刑6月確定，甫於
    96 年12月24日易科罰金執行完畢。詎其不知悔改，明知甲
    基安非他命業經公告為毒品危害防制條例第2條第2項所列管
    之第二級毒品，不得非法持有、施用，復基於施用第二級毒
    品甲基安非他命之犯意，於97年6月16日上午10時許，在其
    位於彰化縣埔心鄉○○村○○路124號住處內，將甲基安非
    他命以玻璃吸食器隔熱燒烤吸食煙霧之方式，施用第二級毒
    品甲基安非他命1次。嗣經警於97年6月17日晚上10時5分許
    ，在其前開住處，發現甲○○與持有安非他命1包、塑膠鏟
    管1支及未使用過之注射針筒1支之余耀麟在一起，因認其行
    跡可疑而實施盤查，甲○○於偵查犯罪職權之機關或個人尚
    未發覺其涉有上開犯罪前，主動向員警坦認前開犯行而自首
    ，並接受裁判，並同意員警採集其尿液送驗，結果呈安非他
    命及甲基安非他命陽性反應。
二、案經彰化縣警察局溪湖分局報請臺灣彰化地方法院檢察署檢
    察官偵查後，聲請以簡易判決處刑。
    理  由
一、上揭事實，迭據被告於警詢、偵查中及本院審理時均坦承不
    諱，且被告尿液經採集送驗之結果呈安非他命及甲基安非他
    命陽性反應，此有詮昕科技股份有限公司出具之濫用藥物尿
    液檢驗報告及彰化縣警察局溪湖分局委託檢驗尿液代號與真
    實姓名對照認證單各1紙在卷可稽，被告自白內容核與事實
    相符。綜上事證，被告犯嫌堪以認定。
二、按修正毒品危害防制條例就施用毒品者，僅於「初犯」及「
    5 年後再犯」二種情形，有其追訴條件之限制，即須於初犯
    經觀察、勒戒或強制戒治釋放後，5 年內均無施用毒品之行
    為，始能認其前所實施之觀察、勒戒或強制戒治已足遮斷毒
    癮，而得於5 年後再犯時，再予適用初犯之規定，重行觀察
    、勒戒等程序；倘5 年內已經再犯，被依法追訴處罰，縱其
    第3次（或第3次以上）施用毒品之時間在初犯釋放5 年以後
    ，即與「5年後再犯」之情形有別，且因已於「5年內再犯」
    ，顯見其再犯率甚高，原實施觀察、勒戒或強制戒治，已無
    法收其實效，而無5 年戒斷期之存在，自無再經觀察、勒戒
    及強制戒治之必要，應由檢察官逕行起訴，此有最高法院95
    年度臺非字第59、65號判決及同年度第7 次刑事庭會議決定
    足供參照。本案被告曾於87年間因施用毒品案件，經本院以
    87年度毒聲字第555號裁定送勒戒處所觀察、勒戒後，認無
    繼續施用毒品之傾向，並於87年8月5日觀察勒戒執行完畢釋
    放，且經臺灣彰化地方法院檢察署檢察官以87年度偵字第62
    31號為不起訴處分確定，復於前揭觀察勒戒執行完畢釋放5
    年內之88年間某日起至93年3月31日前3日某時止，連續施用
    安非他命多次，經本院以93年度斗簡字第242號判決判處有
    期徒刑6月確定等情，有臺灣彰化地方法院檢察署刑案資料
    查註紀錄表及臺灣高等法院被告前案紀錄表各1份在卷可考
    ，則其再犯本件施用第二級毒品犯行，按諸前揭說明，即與
    5年後再犯之情形有別，自應逕行追訴。
三、按甲基安非他命屬毒品危害防制條例第2條第2項第2款經主
    管機關公告所定之第二級毒品。核被告所為係犯該條例第10
    條第2項之罪。被告施用毒品前後持有毒品之低度行為，應
    為施用之高度行為所吸收，不另論罪。又被告前因施用第二
    級毒品，經本院以93年度斗簡字第242號判決判處有期徒刑6
    月確定，並於93年8月26日易科罰金執行完畢；再又因施用
    第二級毒品案件，又經本院以95年度易字第639號判決判處
    有期徒刑6月確定，並於95年12月14日以易科罰金執行完畢
    ；復因施用第二級毒品案件及贓物案件，先後經本院以95年
    度易字第1205號及95年度訴字第1593號判決各判處有期徒刑
    8月、4月確定，再經本院以96年度聲減字第2015號刑事裁定
    各減刑為有期徒刑4月及2月確定，應執行有期徒刑6月確定
    ，甫於96年12月24日易科罰金執行完畢等情，此有臺灣彰化
    地方法院檢察署刑案資料查註紀錄表及臺灣高等法院被告前
    案紀錄表各1份在卷可按，其受有期徒刑之執行完畢，5年內
    故意再犯本案有期徒刑以上之罪，為累犯，應依刑法第47條
    第1項規定加重其刑。再被告於偵查犯罪職權之機關或個人
    尚未發覺其施用甲基安非他命之犯行前，主動向員警坦認其
    犯行而自首，且表示願意接受裁判等情，已據被告供述在卷
    ，並有被告之警詢筆錄在卷可考，爰依刑法第62條前段之規
    定，就被告本次施用第二級毒品罪，得減輕其刑。爰審酌被
    告前因施用毒品案件，經觀察勒戒執行完畢釋放後5年內，
    再犯施用毒品罪，且經法院判處罪刑確定後，仍未能徹底戒
    絕毒品，屢犯施用毒品案件，顯見其無戒毒悔改之意，惟念
    其施用毒品次數僅有1次，且施用毒品乃自戕一己之身體健
    康，尚未對他人造成危害，且犯後已坦承犯行，態度良好等
    一切情狀，量處如主文所示之刑，並諭知易科罰金之折算標
    準。
據上論斷，應依刑事訴訟法第452條、第299第1項前段，毒品危
害防制條例第10條第2項，刑法第11條前段、第47條第1項、第41
條第1項前段、第62條，判決如主文。
本案經檢察官鄭少玨到庭執行職務。
中    華    民    國    97    年    10    月    20    日
                  刑事第六庭    法  官  鮑慧忠
以上正本證明與原本無異。
如不服本判決，得於判決送達後10日內向本院提出上訴狀，上訴
於上級法院（應敘述具體理由，並附繕本，上訴狀勿逕送上級法
院）。
中    華    民    國    97    年    10    月    20    日
                                書記官  陳秀娟
附錄：
毒品危害防制條例第10條第2項
施用第二級毒品者，處3年以下有期徒刑。


司法院資訊處製作；財團法人民間司法改革基金會備份。
